【裁判字號】    90,易,2285
【裁判日期】    900718
【裁判案由】    妨害公務等
【裁判全文】
臺灣高雄地方法院刑事判決                          九十年度易字第二二八五號
    公  訴  人  臺灣高雄地方法院檢察署檢察官
    被      告  甲○○
右列被告因妨害公務等案件，經檢察官提起公訴（八十九年度偵字第二０九八九號）
本院判決如左：
    主  文
甲○○服用酒類，不能安全駕駛動力交通工具而駕駛，處有期徒刑貳月，如易科罰金
，以參佰元折算壹日；又對於公務員依法執行職務時施強暴，處有期徒刑參月，如易
科罰金，以參佰元折算壹日，應執行有期徒刑肆月，如易科罰金，以參佰元折算壹日
。又對於公務員依法執行職務時，當場侮辱，處拘役參拾日，如易科罰金，以參佰元
折算壹日。
    事  實
一、甲○○於民國八十九年九月十六上午，在其友人位於高雄市前金區○○○街之住
    處服用啤酒約兩瓶後，已達於反應較慢、感覺減低並影響駕駛而不能安全駕駛動
    力交通工具之狀態後，仍駕駛動力交通工具即車牌號碼ＰＩＷ─九四○號重機車
    ，沿高雄市前金區○○○街由西往東方向行駛，於當日上午十一時十分許，行經
    前金二街二十號前時，不慎自後追撞由丙○○所駕駛之車號ＶＣ─四六一七號自
    小客車車尾，嗣員警據報後到場處理，經測試甲○○呼氣之酒精濃度高達每公升
    ０．六九毫克後，乃將甲○○帶回高雄市政府警察局新興分局依法偵辦。詎甲○○在該分局刑事組辦公室內，因酒意未消，四處走動且大聲咆哮，經該局員警乙○○（起訴書誤載為蔡志益，應予更正）制止不聽，竟基於侮辱公務員之故意，
    以三字經「幹你娘，你是什麼東西？」當場辱罵依法執行職務之警員乙○○後，
    又變本加厲，復另行基於妨害公務執行之犯意，以手抓蔡員之胸襟，致蔡員上衣
    撕裂、鈕扣斷裂及胸前瘀傷七×七公分、右腋下二×二公分、右前臂三×十公分
    之傷害（毀損及傷害部分未據告訴）。
二、案經高雄市政府警察局新興分局報告臺灣高雄地方法院檢察署檢察官偵查起訴。
    理  由
一、右開犯罪事實，業據被告甲○○於本院審理中坦承不諱。被告於前揭時間服用酒
    類，已達不能安全駕駛動力交通工具而仍駕駛，因而不慎追撞丙○○所駕駛車輛
    之事實，復核與丙○○於警訊中就其所有前開車號汽車為被告所騎機車追撞之供
    述相符，又被告酒精濃度測試結果，呼氣所含酒精濃度高達每公升○．六九毫克
    ，其於大白天仍騎車追撞前方車輛，足認被告於上開時地駕車時之精神狀態確實
    受酒精影響，已達不能安全駕駛之程度，此有酒精濃度測試條及高雄市政府警察
    局舉發違反道路交通管理事件高市警刑字第Ｂ00000000號通知單各一份
    附卷可證；被告於上開時地侮辱公務員及妨害公務執行等事實，亦核與值勤警員
    乙○○於偵查中證述情節相符（見偵查卷八十九年十月九日訊問筆錄），並有警
    員乙○○報告書及高雄市立大同醫院診斷證明書各一份在卷可稽。是本院認被告
    自白應與事實相符。本件事證明確，被告犯行堪以認定。
二、按被告甲○○於服用酒類後，不能安全駕駛動力交通工具而仍駕駛其所有前開車
    號機車在道路上行駛之行為，核係犯刑法第一百八十五條之三之服用酒類，不能
    安全駕駛動力交通工具而駕駛罪。另被告明知為公務員之乙○○警員於八十九年
    九月十六日下午二時四十分許，在高雄市政府警察局新興分局刑事組辦公室內值
    勤偵辦被告公共危險案件之職務，竟當場以前述穢語侮辱之行為，核係犯刑法第
    一百四十條第一項之於公務員依法執行職務時，當場侮辱罪。再被告又以手拉扯
    警員乙○○之胸襟致其上衣撕裂並受傷之行為，核係犯刑法第一百三十五條第一
    項對於公務員依法執行職務時，施強暴罪。被告所犯上開三罪間，犯意個別，行
    為互殊，罪名不同，應予分論併罰。爰審酌被告無視於政府晚近一再宣導不要酒
    後駕車之政令宣導，仍酒後在道路上駕車，顯不尊重他人及自己之生命暨其明知
    警員正依法執行職務，猶為本件妨害公務、對公務員當場侮辱之犯行，絲毫未對
    合法正當行使國家公權力之警員予以尊重，亦足徵其視法律於無物之心態，及其
    犯罪手段、品行、智識程度，並犯後已於偵訊中向員警乙○○表達歉意等一切情
    狀，分別量處如主文所示之刑，並依刑法第五十一條第五款定有期徒刑部分之應
    執行刑。又被告於行為後，刑法第四十一條業經立法院於九十年一月四日修正為
    第四十一條第一項︰「犯最重本刑為五年以下有期徒刑之刑之罪，而受六個月以
    下有期徒刑或拘役之宣告，因身體、教育、職業、家庭之關係或其他正當事由，
    執行顯有困難者，得以一元以上三元以下折算一日，易科罰金」，並經總統於九
    十年一月十日公布施行，將易科罰金之適用範圍擴大為最重本刑五年以下有期徒
    刑之罪，而本件被告所犯各罪，不論依新舊法之規定均本屬得易科罰金之罪，但
    因新法加有但書之規定，對被告而言自屬不利，依刑法第二條第一項但書之規定
    ，本院仍依修正前易科罰金之規定，併諭知易科罰金之折算標準。
據上論斷，應依刑事訴訟法第二百九十九條第一項前段，刑法第二條第一項但書、刑
法第一百三十五條第一項、第一百四十條第一項前段、第一百八十五條之三、第五十
一條第五款、修正前第四十一條，罰金罰鍰提高標準條例第一條前段、第二條，判決
如主文。
本案經檢察官李門騫到庭執行職務。
中    華    民    國      九十      年       七       月      十八      日
                                  臺灣高雄地方法院刑事第三庭
                                      法  官  簡  志  瑩
右正本證明與原本無異。
如不服本判決，應於判決送達後十日內，向本院提出上訴狀。
                                      書記官  林  宜  正
中    華    民    國      九十      年       七       月      二十      日
附錄論罪科刑法條：
刑法第一百三十五條第一項：
於公務員依法執行職務時，施強意圖使公務員執行一定之職務或妨害其依法執行一定
之職務或使公務員辭職，而施強暴脅迫者，亦同。
刑法第一百四十條第一項前段：
於公務員依法執行職務時，當場侮辱，或對於其依法執行之職務公然侮辱者，處六月
以下有期徒刑、拘役或一百元以下罰金。
刑法第一百八十五條之三：
服用毒品、麻醉藥品、酒類或其他相類之物，不能安全駕動力交通工具而駕駛者，處
一年以下有期徒刑、拘役或三萬元以下罰金。


司法院資訊處製作；財團法人民間司法改革基金會備份。
